# PPP 模式

提问人：zhs7403 时间：2021-12-08 17:49:12
1.PPP模式下政府给的钱有保底+浮动两部分组成，保底的金额可以覆盖建造期间成本，但如果考虑利息支出则不能覆盖，属于金融资产还是混合模式？即，是否考虑融资费用支出，比如建设期成本支出 1000 万，政府承诺现值 1200 ，但是扣除建设期的融资费用后现值为 800 万，那么属于金融资产还是混合模式？如果金融资产模式，浮动部分如何处理，如果混合，浮动部分如何分配？
2.如果运营期也有融资费用考虑是否有异同？

回答人：chenyiwei
应将政府方拨付的保底款（不考虑浮动部分）的折现值与建造成本（或加上合理利润的建造收入）相比。如果前者大于等于后者，则为纯金融资产模式；如果前者小于后者，则按前者（注意要折现）确认为金融资产，不足覆盖的部分为无形资产。
在纯金融资产模式下，应首先确定每年的回款金额中用于回收建造对价和融资成本的部分（这部分每年的金额=建造成本（或加上合理利润的建造收入）÷年金现值系数），后续每年实际收到的款项超出该部分金额的剩余部分就是用于补偿运维成本的，可确认为运营期内每年的运维收入，与后续实际的运维成本相配比。

提问人：zhs7403 时间：2021-12-12 22:15:36
每年的回款金额中用于回收建造对价和融资成本的部分又如何进行拆分呢？依据什么比例？

回答人：chenyiwei
这就不拆分了。